臺灣基隆地方法院刑事判決　　　　　　　100年度易字第247號
公　訴　人　臺灣基隆地方法院檢察署檢察官
被　　　告　莊鴻恩
上列被告因竊盜案件，經檢察官提起公訴（100年度偵字第1737
號），本院判決如下：
    主  文
莊鴻恩攜帶兇器竊盜，處有期徒刑陸月，如易科罰金以新台幣壹
仟元折算壹日。扣案之紅色鉗子壹支、綠色螺絲起子壹支、手電
筒壹支、手套壹雙及大袋子壹個均沒收。
    事  實
一、莊鴻恩意圖為自己之不法所有，於民國100年3月22日凌晨1
    時許，騎乘車號BHS-635號普通重型機車，攜帶其所有之手
    套1雙、手電筒1支，並攜帶其所有大袋子內裝可作為兇器之
    綠色螺絲起子1支、紅色鉗子1支為作案工具，前往位在基隆
    市○○區○○街100號之三軍總醫院附設基隆院區內無人居
    住庫房（放置儀器用），其戴手套1雙，用手電筒1支照明，
    以紅色鉗子1支為犯罪工具無法剪斷分電箱，再以行竊前約1
    0分鐘在現場附近撿拾之紅色破壞剪1支剪斷分電箱的接地板
    1塊（重約2公斤，約值新台幣1千元）得手後，為警衛發覺
    可疑，莊鴻恩匆忙躲避，將攜帶之紅色鉗子1支、手套1雙、
    手電筒1支、大袋子1個、綠色螺絲起子1支等作案工具、於
    現場附近撿拾作案之紅色破壞剪1支、未使用之黑色破壞剪1
    支、於竊盜前於附近撿拾之小袋子1個及工具等物品及所竊
    得分電箱的接地板1塊（警方已發還被害人吳文華）遺留現
    場，並騎乘上開機車逃逸無蹤。案經警循線追查，始查悉上
    情。
二、案經基隆市警察局第二分局報告臺灣基隆地方法院檢察署檢
    察官偵查起訴。
    理  由
壹、證據能力方面：
    按被告以外之人於審判外之言詞或書面陳述，除法律有規定
    者外，不得作為證據，刑事訴訟法第159條第1項固定有明文
    。惟被告以外之人於審判外之陳述，雖不符刑事訴訟法第15
    9條之1至第159條之4之規定，而經當事人於審判程序同意作
    為證據，法院審酌該言詞陳述或書面陳述作成時之情況，認
    為適當者，亦得為證據；當事人、代理人或辯護人於法院調
    查證據時，知有第159條第1項不得為證據之情形，而未於言
    詞辯論終結前聲明異議者，視為有前項之同意，同法第159
    條之5亦有明定。查本判決所引用之下列證據資料（包含供
    述證據、文書證據等），並無證據證明係公務員違背法定程
    序所取得。又被告莊鴻恩於本院審判期日中對本院所提示之
    被告以外之人審判外之供述，包括供述證據、文書證據等證
    據，就證據能力均未表示爭執，而迄至言詞辯論終結前亦未
    再聲明異議，經核亦無顯有不可信之情況與不得作為證據之
    情形，本院審酌上開證據資料製作時之情況，尚無違法不當
    及證明力明顯過低之瑕疵，認為以之作為證據應屬適當，是
    依刑事訴訟法第159條至第159條之5規定，本判決所引用之
    供述證據及文書證據等，如下揭所示均有證據能力。
貳、實體部分：
一、上揭事實業據被告莊鴻恩於警詢、偵訊、本院審理時自白，
    並經證人即被害人吳文華於警詢證述、於偵訊及本院審理時
    結證綦詳，又有紅色鉗子1支、手套1雙、手電筒1支、大袋
    子1個、綠色螺絲起子1支、紅色破壞剪1支、黑色破壞剪1把
    、小袋子1個及工具等物品扣案為證，且有基隆市警察局第
    二分局搜索扣押筆錄、贓物認領保管單1紙、監視錄影畫面
    翻拍照片7張、扣案證物照片6張、贓物照片2張、發票1張及
    監視光碟1片附卷可考，被告之自白可以採信，事證明確，
    被告犯行至堪認定，應依法論科。
四、論罪科刑：
  (一)按刑法第321條第1項第3款之攜帶兇器竊盜罪係以行為人攜
    帶兇器竊盜為其加重條件，此所謂兇器，其種類並無限制，
    凡客觀上足對人之生命、身體、安全構成威脅，具有危險性
    之兇器均屬之，且祇須行竊時攜帶此種具有危險性之兇器為
    已足，並不以攜帶之初有行兇之意圖為必要（最高法院79年
    度臺上字第5253號判例足資參照）。而綠色螺絲起子1支、
    紅色鉗子1支、紅色破壞剪1支均為金屬材質，在客觀上足以
    對人之生命、身體、安全構成威脅，為具有相當危險性之器
    械，自屬兇器之一種。核被告所為，係犯刑法第321條第1項
    第3款之攜帶兇器竊盜罪。
  (二)本院審酌被告之品行，犯罪之動機、目的、手段、所竊財物
    價值非鉅，被害人已領回被竊之財物及被告犯後坦承犯行等
    一切情狀，量處如主文所示之刑，並諭知易科罰金之折算標
    準，以示懲儆。
  (三)扣案之紅色鉗子1支、綠色螺絲起子1支、手電筒1支、手套
    1雙及大袋子1個，為犯罪行為人即被告所有供本件犯罪所用
    之物，依刑法第38條第1項第2款之規定宣告沒收。另被告作
    案用之紅色破壞剪1支及非供作案用之小袋子1個及其餘工具
    等物品，均非屬被告所有，不予宣告沒收，在此敘明。
五、據上論斷，應依刑事訴訟法第273條之1第1項、第284條之1
    、第299條第1項前段，刑法第321條第1項第3款、第41條第1
    項前段、第38條第1項第2款，判決如主文。
本案經檢察官高永棟到庭執行職務。
中    華    民    國   100    年    6     月    30    日
                  刑事第四庭法    官  鄭景文
以上正本證明與原本無異。
如不服本判決應於收受送達後10日內向本院提出上訴書狀，並應
敘述具體理由；其未敘述上訴理由者，應於上訴期間屆滿後20日
內向本院補提理由書（均須按他造當事人之人數附繕本）「切勿
逕送上級法院」。
中    華    民    國   100    年    6     月    30    日
                            書 記 官  盧鏡合
附錄論罪法條：
刑法第321條：
    犯竊盜罪而有下列情形之一者，處6月以上、5年以下有期徒
    刑，得併科新臺幣10萬元以下罰金：
    一、侵入住宅或有人居住之建築物、船艦或隱匿其內而犯之
        者。
    二、毀越門扇、牆垣或其他安全設備而犯之者。
    三、攜帶兇器而犯之者。
    四、結夥三人以上而犯之者。
    五、乘火災、水災或其他災害之際而犯之者。
    六、在車站、埠頭、航空站或其他供水、陸、空公眾運輸之
        舟、車、航空機內而犯之者。
    前項之未遂犯罰之。